【裁判字號】    89,易,3818
【裁判日期】    891103
【裁判案由】    贓物
【裁判全文】
臺灣高雄地方法院刑事判決                        八十九年度易字第三八一八號
    公  訴  人  臺灣高雄地方法院檢察署檢察官
    被      告  甲○○
右列被告因贓物案件，經檢察官提起公訴（民國八十九年度偵字第一八一三四號），
本院判決如左：
    主  文
甲○○收受贓物，處有期徒刑月。如易科罰金，以佰元折算壹日。
    事  實
一、甲○○於民國八十九年七月間，在高雄市○○路二百號附近，明知不詳姓名年籍
    綽號「江仔」之男子所交付車牌號碼ＯＭＭ─○四三號之機車（該機車係蘇進登
    【起書誤載為乙○○所有，應予更正】於八十九年六月二十三日晚上七時許，在
    高雄市○○區○○路四一五號國立高雄應用科技大學前被竊）係來路不明之贓物
    ，竟仍予收受後使用。嗣於八十九年八月十二日晚上十一時五十分許，甲○○騎
    乘上開機車行經高雄市○○○路與民族一路口時為警查獲，始發現上情。
二、案經高雄市政府警察局三民第一分局移送台灣高雄地方法院檢察署檢察官偵查起
    訴。
    理  由
一、訊據被告甲○○固坦承於右揭時、地，自綽號「江仔」之男子處收受機車騎用，
    並於八十九年八月十二日晚上十一時五十分許騎乘上開贓車時，為警當場查獲等
    情不諱，然矢口否認有贓物之認識，辯稱：因伊自己的機車交通違規遭調扣，在
    與綽號「江仔」泡茶聊天時，提到伊沒有機車，綽號「江仔」之男子從五、六把
    鑰匙中拿出一把，並將ＯＭＭ─○四三號機車借伊騎，伊不知道是贓車云云。惟
    查，右揭車牌號碼ＯＭＭ─○四三號之機車係蘇進登所有，於八十九年六月二十
    三日晚上七時許，在高雄市○○區○○路四一五號國立高雄應用科技大學前被竊
    之事實，業據被害人蘇進登之子乙○○於警訊中指述甚明，並有車輛竊盜、車牌
    失竊資料個別查詢報表─查詢認可資料、贓物領據一紙附卷可稽，是上開機車係
    屬贓物無訛；被告收受該機車時，既不知綽號「江仔」之男子真實姓名及住所，
    更未約定使用期限，及事後如何返還，且收受上開機車亦未取得行車執照以查明
    該機車之來源等情，已據被告於偵查中供稱明確，足證被告應可知該機車是否來
    路不明之贓物，而被告於此情形下仍予收受，所辯對前開機車無贓物認識云云，
    難令人置信，是以被告有贓物之認識至明。事證明確，被告收受贓物之犯行洵堪
    認定。
二、核被告所為，係犯刑法第三百四十九條第一項之收受贓物罪。爰審酌被告收受贓
    物為機車及其價值，又被告犯後未能坦承犯行等一切情狀，量處如主所示之刑，
    並諭知易科罰金之折算標準，以資懲儆。
據上論斷，應依刑事訴訟法第二百九十九條第一項前段、刑法第三百四十九條第一項
、第四十一條、罰金罰鍰提高標準條例第一條前段、第二條，判決如主文。
本案經檢察官高大方到庭執行職務。
中      華      民      國    八十九    年     十一     月      三      日
                                    臺灣高雄地方法院刑三庭
                                        法  官    涂  裕  洪
右正本證明與原本無異。
如不服本判決，應於判決送達後十日內，向本院提出上訴狀。
                                        書記官    許  麗  珠
中      華      民      國    八十九    年     十一     月      六      日
附錄本判決論罪科刑之法條：
刑法第三百四十九條第一項
收受贓物者，處三年以下有期徒刑、拘役或五百元以下罰金。


司法院資訊處製作；財團法人民間司法改革基金會備份。
